# 求教陈版主，关于过渡期条款判断及过渡期损益在合并报表上的处理

提问人：wangjiao0451 时间：2017-01-24 19:44:12
求教陈版主： W公司处置合并范围内一非全资子公司（持股60%），W公司于 2016 年 6 月 12 日与A公司签署股权转让协议，将所有股权转让给A公司，协议中有一条涉及到过渡期，条款为：“除非甲方（处置方）未尽足够的善良管理义务，标的企业有关资产的损益均由乙方（购买方）承担。”过渡期为评估基准日到处置完成日（2015630-2016831）。 问题 1 ：请问该条款应看作是过渡期损益条款，还是应看做是普通的保护性条款（让被审计单位好好交接而已）？ 问题 2 ：如为过渡期损益条款：从2015630-2016831这个期间子公司净利润为-100万，A公司应承担此期间的损益-100*60%=-60万，请问此-60万在合并报表上增加被审计单位投资收益以外，对方科目应作什么呢？ 问题 3 ：处置日时点被处置的子公司净资产为-5万元，我在计算W公司应享有截至处置日净资产份额时，也会算成负数，我是否需要考虑这部分负数，还是说把净资产当成零进行后续计算即可？

回答人：chenyiwei
1 、两者皆有。除非有证据表明W违约，一般可以认为过渡期损益由A享有或承担。 2 、对A而言，意味着以相同的对价款获得了更少的目标公司可辨认净资产；对W而言，意味着以相同的对价处置了更少的目标公司净资产，投资收益的增加是相对的，对应于所需转出的目标公司净资产的减少。 3 、应考虑前期已体现于合并报表中的原子公司净资产负数余额的转回对投资收益计量的影响。

提问人：wangjiao0451 时间：2017-01-25 13:41:15
陈版主，针对第二条，我还有点疑问，您说投资收益的增加是相对的，对应于所需转出的目标公司净资产的减少，这个在合并报表上，我应该如何体现您这句话的意思呢？W公司将该子公司的股权全部处置掉了（持股60%，此次将这60%的 股权全处置掉了），合并报表上我是借：年初未分配利润 借：少数股东损益 借：未分配利润-其他 贷：投资收益；我应该增加投资收益的同时，冲减哪个科目呢？

回答人：chenyiwei
我说的不是抵销分录。你把合并报表准则第五十条规定的内容，以会计分录的方式写出来就明白了。即假设合并报表主体是一个需要编制会计处理分录的核算主体，按照合并报表准则规定的方法编制模拟的会计核算分录。